臺灣臺北地方法院民事裁定　　　
                            　　　 111年度店簡聲字第62號
聲  請  人  張脩卉  

相  對  人  張滄裕  

上列聲請人與相對人張滄裕間因111年度店簡字第722號損壞賠償
等事件，聲請交付法庭錄音光碟，本院裁定如下：
    主  文
准予交付聲請人本院111年度店簡字第722號損壞賠償等事件民國
111年10月11日言詞辯論期日之數位錄音光碟。
聲請人就第1項所示數位錄音光碟內容，不得散布、公開播送，
或為非正當目的使用。
聲請費用由聲請人負擔。
    理  由
一、按當事人及依法得聲請閱覽卷宗之人，因主張或維護其法律
    上利益，得於開庭翌日起至裁判確定後6個月內，繳納費用
    聲請法院許可交付法庭錄音或錄影內容；前3條所定法庭之
    錄音、錄影及其利用保存等相關事項之辦法，由司法院定之
    ，法院組織法第90條之1第1項前段、第90條之3定有明文。
    另當事人及依法得聲請閱覽卷宗之人，因主張或維護其法律
    上利益，聲請交付法庭錄音或錄影內容時，應敘明理由，由
    法院為許可與否之裁定。法院受理前項聲請，如認符合聲請
    人要件，並在聲請期間內提出，且就所主張或維護法律上之
    利益已敘明者，除法令另有排除規定外，應予許可。第1項
    聲請經法院裁定許可者，每張光碟應繳納費用新臺幣50元。
    持有第1項法庭錄音、錄影內容之人，就取得之錄音、錄影
    內容，不得散布、公開播送，或為非正當目的使用，亦為法
    庭錄音錄影及其利用保存辦法第8條所明定。
二、聲請意旨略以：因本案111年度店簡字第722號損壞賠償等事
    件，被告於民國111年10月11日之言詞辯論期日有諸多不實
    抗辯，而鈞院未完整記載於言詞辯論筆錄中。且本案歷經11
    1年9月及同年10月11日開庭，有數次審理法官異動，為免再
    度更換法官，延遲本案進度，及因前述理由，為保護原告之
    法律權益，使原告能儘早提出完整攻防及案件審理之效率，
    爰聲請交付111年度店簡字第722號損壞賠償等事件於111年1
    0月11日言詞辯論程序之法庭錄音內容。
三、經查，聲請人係本院111年度店簡字第722號損壞賠償等事件
    之原告，經核為依法得聲請閱覽卷宗之人，其敘明聲請交付
    111年10月11日法庭錄音之理由，係為明瞭被告在該日期法
    庭上不實抗辯事實，核屬為維護其法律上利益之理由，揆諸
    首開規定，其聲請交付上開言詞辯論期日之法庭錄音光碟，
    核無不合，應予准許。
中　　華　　民　　國　　111 　年　　10　　月　　27　　日
                  臺灣臺北地方法院新店簡易庭
                              法  官  張瑜鳳
以上正本係照原本作成。
如不服本裁定，應於裁定送達後10日內向本院提出抗告狀。
中　　華　　民　　國　　111 　年　　10　　月　　27　　日
                              書記官  徐子芹